臺灣高等法院臺南分院刑事裁定
111年度毒抗字第965號
抗  告  人
即  被  告  陳宏偉


上列抗告人因聲請觀察勒戒案件，不服臺灣臺南地方法院中華民
國111年11月21日抗告駁回裁定（111年度毒聲字第879號），提
起抗告，本院裁定如下：
    主  文
抗告駁回。
    理  由
一、抗告期間除有特別規定者外，為5日，自送達裁定後起算。
    原審法院認為抗告不合法律上之程式或法律上不應准許，或
    其抗告權已喪失者，應以裁定駁回之，刑事訴訟法第406條
    前段、第408條第1項前段分別定有明文。再依同法第419條
    之規定，抗告，除本章有特別規定外，準用第三編第一章關
    於上訴之規定。
二、經查，抗告人即被告陳宏偉(以下稱被告)因違反毒品危害防
    制條例案件，經檢察官聲請觀察、勒戒，原審法院認被告於
    民國111年7月25日晚間10時許，在臺南市○○區○○○000號之00
    住處，施用第二級毒品甲基安非他命等情明確，於111年10
    月31日裁定被告應送勒戒處所觀察、勒戒，其期間不得逾2
    月。該裁定正本於111年11月8日送達被告住所，由被告同居
    人即被告母親收受，已合法送達被告，有原審法院送達證書
    在卷可稽（見原審卷第29頁），則本件抗告期間應自送達翌
    日即111年11月9日起算，抗告期間為5日即至111年11月13日
    止，加計在途期間2日，抗告期間屆滿之日為同年11月15日
    ，（該日為週二 ，亦非紀念日或其他休息日，無期間延長
    問題），被告竟遲至111年11月16日始提出抗告狀，有其「
    抗告狀」上原審法院收狀章戳印文記載收狀日期時間可憑(
    見原審卷第31頁)，則被告提出本件抗告狀已逾越法定抗告
    不變期間，其抗告逾期，依上開規定，顯屬違背法律上之程
    式，且無法補正，應予駁回。原審法院以此為由，於111年1
    1月21日以111年度毒聲字第879號裁定駁回被告之抗告，經
    核並無違誤。
三、被告於111年11月30日再具狀就原審法院於111年11月21日所
    做成之111年度毒聲字第879號駁回抗告裁定聲明不服，提起
    本件抗告，然其所述不服原審駁回抗告裁定之理由，係稱檢
    察官原命其前往新營醫院為戒癮治療，但因第1次診療費需
    新臺幣(下同)4千餘元，其當初工作不穩定，因選舉問題，
    許多工程禁挖，連生活都出現問題，也有跟醫院問過能否欠
    費，但醫院拒絕，才未正常到醫院治療，希望能再給1次機
    會云云（見本院卷第9頁），是其本件抗告意旨並未就程序
    部分即原審以被告逾越抗告期間而駁回其抗告之裁定具體指
    摘有何違誤之處，況本院審酌原審法院依卷內送達證書及刑
    事抗告狀上收文章戳等具體事證，認定被告提起抗告已逾越
    法定抗告不變期間，因而駁回其抗告，核屬有據，並無違誤
    ，已如前述，故本件抗告並無理由，應予駁回。　　
四、依刑事訴訟法第412條，裁定如主文。 
中　　華　　民　　國　　111 　年　　12　　月　　20　　日
                  刑事第五庭    審判長法　官  張瑛宗
                                      法　官  林逸梅
                                      法　官  李秋瑩
以上正本證明與原本無異。
不得再抗告。
　　　　　　　　　　　　　　　　　　　書記官  劉紀君
中　　華　　民　　國　　111 　年　　12　　月　　20　　日